臺灣高等法院民事裁定　　　　　　　　　100年度抗字第129號
抗　告　人　東莞市凱沃家具製造有限公司
法定代理人　沈冬杰
相　對　人　歐陸家具實業有限公司
法定代理人　林弘昌
上列抗告人因與相對人歐陸家具實業有限公司間給付貨款事件，
對於中華民國99年12月23日臺灣板橋地方法院99年度訴字第2518
號裁定提起抗告，本院裁定如下：
    主      文
原裁定關於命抗告人供訴訟費用擔保金額逾新台幣壹萬捌仟壹佰
拾貳元部分廢棄。
其餘抗告駁回。
抗告費用由相對人負擔二分之一，餘由抗告人負擔。
    理      由
一、原裁定意旨略以：抗告人係大陸地區公司，在中華民國境內
    無住所，事務所及營業所，且查無抗告人已有足夠資產得以
    賠償訴訟費用，應依相對人聲請，審酌本件抗告人起訴請求
    之金額為新台幣（下同）1,113,830 元，相對人於各審可能
    支出之費用總額為第二、三審之訴訟費用各18,132元，爰依
    民事訴訟法第96條第1 項規定，命抗告人應於裁定送達10日
    內，為相對人供訴訟費用擔保36,264元。
二、抗告意旨則以：伊概括承受訴外人凱爾國際精品家飾行（下
    稱凱爾家飾行）之所有資產及負債，凱爾家飾行於臺北富邦
    銀行萬華分行之帳戶內尚有餘額新臺幣（下同）19萬元餘，
    足供擔保本件各審之訴訟費用： 本件請求金額僅1,113,830
    元，未逾150 萬元，經第二審判決後不得上訴第三審，相對
    人可能負擔之費用僅為第二審訴訟費用18,132元，原裁定認
    相對人可能支出第三審訴訟費用18,132元部分，於法未合，
    爰請求廢棄原裁定等語。
三、按原告於中華民國無住所、事務所及營業所者，法院應依被
    告聲請，以裁定命原告供訴訟費用之擔保；訴訟中發生擔保
    不足額或不確實之情事時，亦同。前項規定，如原告請求中
    ，被告無爭執之部分，或原告在中華民國有資產，足以賠償
    訴訟費用時，不適用之，民事訴訟法第96條定有明文。其第
    1 項關於「命原告供訴訟費用擔保」之立法意旨無非係因原
    告於中華民國無住所、事務所及營業所者，將來訴訟終結命
    其負擔賠償訴訟費用時，難免執行困難，為保全被告利益，
    始設此預供訴訟費用擔保之規定；該條所謂在中華民國境內
    無住所、事務所及營業所者，應指在中華民國司法權所及之
    轄區無住所、事務所或營業所而言（最高法院96年度台抗字
    第15 0號裁定參照）。次按法院命原告供擔保者，應於裁定
    中定擔保額及供擔保之期間。定擔保額，以被告於各審應支
    出之費用總額為準，民事訴訟法第99條亦定有明文。又對於
    財產權訴訟之第二審判決，如因上訴所得受之利益，不逾新
    臺幣100萬元者，不得上訴， 民事訴訟法第466條第1項定有
    明文。 司法院於91年1月29日以（91）院台廳民一字第3075
    號函已將民事訴訟法第466條第1項所定上訴第三審之利益額
    數，提高為新臺幣150萬元，並訂於91年2月8日起實施。查
    ：
  (一)抗告人公司係獨資，依大陸地區法律核准成立之公司，設有
    代表人，資本額人民幣50萬元，主事務所設大陸地區廣東省
    東莞市東城區○○○道27號，有企業機讀檔案登記資料、核
    准變更登記通知書可證（見原審卷第68- 70頁）。又東莞市
    係位於大陸地區，非中華民國司法權所及之轄區，依前揭說
    明，應認抗告人於中華民國境內並無事務所及營業所，則相
    對人聲請命抗告人提供訴訟費用之擔保，為有理由，應予准
    許。
  (二)抗告人抗辯其於98年6 月5 日已概括承受凱爾家飾行所有之
    資產及負債，凱爾家飾行於臺北富邦銀行萬華分行之帳戶內
    尚有餘額19萬元餘，足供擔保本件各審之訴訟費用云云，雖
    據提出營業承受協議書、存證信函、郵件收件回執、法院通
    知表示意見函、凱爾家飾行資產負債表為證。惟，凱爾家飾
    行臺北富邦銀行萬華分行之帳戶是否有餘額19萬元餘之事實
    ，抗告人並未提出任何證據以實其說，參以，抗告人提出凱
    爾家飾行98年12月31日之資產負債表，其銀行存款僅77元（
    見原審卷第121頁）， 益徵抗告人抗辯其在中華民國有資產
    ，足以賠償訴訟費用云云，不足採信。
  (三)本院審酌抗告人起訴請求之金額為1,113,833 元（見原法院
    卷(一)第3頁），上訴利益未逾150萬元，為不得上訴第三審之
    事件，相對人各審所可能支出之費用總額，為第二審之訴訟
    費用18,132元，是抗告人應供本件訴訟費用之擔保金額應為
    18,132元。原法院核定抗告人應供擔保金額為第二、三審訴
    訟費用各18,132元，合計36,264元，其逾18,132元部分，於
    法尚有未洽，抗告意旨指摘原裁定此部分不當，求予廢棄另
    為適當之裁定，即屬有據，應由本院更為裁定如主文所示。
    其餘抗告部分，為無理由，應予駁回。
四、據上論結，本件抗告為有一部有理由，一部無理由，爰裁定
    如主文。
中    華    民    國  100     年    2     月    14    日
                   民事第十五庭
                       審判長法  官 林恩山
                             法  官 郭松濤
                             法  官 陳雅玲
正本係照原本作成。
不得抗告。
中    華    民    國  100    年     2     月    15    日
                              書記官 潘大鵬